【裁判字號】    95,抗,146
【裁判日期】    951027
【裁判案由】    拍賣抵押物
【裁判全文】
臺灣臺南地方法院民事裁定               95年度抗字第146號
抗  告  人  乙○○
相  對  人  華南商業銀行股份有限公司
法定代理人  甲○○
抗告人因與相對人間聲請拍賣抵押物事件，對於中華民國95年7
月24日本院臺南簡易庭95年度拍字第1020號裁定提起抗告，本院
裁定如下：
    主  文
抗告駁回。
抗告程序費用新臺幣壹仟元由抗告人負擔。
    理  由
一、按扺押權人，於債權已屆清償期而未清償者，得聲請法院拍
    賣抵押物，就其賣得價金而受清償；民法第873條第1項定有
    定有明文。是抵押權人依此項規定聲請拍賣抵押物係屬非訟
    事件，法院所為准駁之裁定，無確定實體法上法律關係存否
    之性質，於債權及抵押權之存否無既判力，故袛須其抵押權
    已經依法登記，且債權已屆清償期而未受清償，法院即應為
    准許拍賣抵押物之裁定，至對於此項法律關係有爭執之人，
    為求保護其權利，不妨提起訴訟，以求解決，不得僅依抗告
    程序聲明其爭執，並據為廢棄拍賣抵押物裁定之理由（最高
    法院51年10月8日民刑庭總會決議(三)參照）。
二、本件相對人主張其對於第三人謝茂裕有借款本金新臺幣（下
    同）4,600,000元及利息、違約金之債權，第三人謝茂裕並
    提供原裁定主文所示之不動產於91年11月8日為相對人設定
    第一順位抵押權，且經依法登記，該債權又已屆清償期而未
    受清償，嗣第三人謝茂裕將原裁定主文所示之不動產所有權
    於92年7月8日移轉登記予第三人方來進，嗣第三人方來進於
    95年2月16日又將上開不動產所有權移轉登記予抗告人，有
    相對人所提出之個人購車及購屋貸款契約2件、增補契約暨
    申請書1件、增補契約1件、放款應收利息及明細查詢申請單
    2件、抵押權設定契約書、他項權利證明書、土地登記簿謄
    本等可證，原審據以准許相對人拍賣抵押物之聲請，即無不
    當。
三、抗告意旨略以：相對人主張第三人謝茂裕尚欠借款本金4,60
    0,000元及利息、違約金，此與事實不符，事實上債權金額
    應該為3,000,000元等語，顯就抵押權所擔保債權金額之實
    體法上法律關係有所爭執，揆諸首開說明，抗告人應就所爭
    執事項，另行提起訴訟，以資解決，其僅依抗告程序聲明其
    爭執，請求廢棄原裁定，不能謂有理由，應予駁回。
四、本件抗告程序費用額確定為1,000元（即抗告費），應由抗
    告人負擔，爰確定如主文第二項所示。
五、據上論結，本件抗告為無理由，依非訟事件法第46條、第21
    條第2項、第24條第1項，民事訴訟法第495條之1第1項、第
    449 條第1項、第78條，裁定如主文。
中    華    民    國    95    年    10    月    27    日
                  民事第五庭    審判長法  官  高榮宏
                                      法  官  童來好
                                      法  官  鄭彩鳳
如不服本裁定，僅得於收受本裁定正本送達後10日內，以適用法
規顯有錯誤為理由，向本院提出再抗告狀，（須附繕本一份及繳
納再抗告裁判費新台幣1,000元），經本院許可後始可再抗告。
中    華    民    國    95    年    10    月    27    日
                                      書記官  凌昇裕


司法院資訊處製作；財團法人民間司法改革基金會備份。
